Derlan Rodrigo Gonçalves Barcellos



Brasileiro, 36 anos, CNH e Veículo Bairro Hípica - Porto Alegre/RS - CEP 91786-280. (51) 9 8563-7928 derlan.rodrigo@gmail.com

Resumo das Qualificações

20 anos apresentando resultados positivos e criativos aplicando estratégias de marketing, analise do mercado e concorrência, gestão de relacionamento com clientes, planos de comunicação, planejamento de processos e elaboração de produtos. Experiência em pequenas empresas e companhias de abrangência nacional.

Formando em Publicidade e Propaganda, Administrador e tec. Contábil. Estudando Lógica de Programação, Front-end e Java. Fazendo cursos para ampliar conhecimentos em Marketing e concluindo o projeto de comunicação para uma empresa (TCC).

Formação

- Publicidade e Propaganda UniRitter / Bacharel POA/RS jan/2014 conclusão jun/2021
- Contabilidade Protásio Alves / Técnico POA/RS jan/2010 a dez/2011
- Administração Protásio Alves / Técnico POA/RS jan/2008 a dez/2009

Objetivo

Busco oportunidade como Auxiliar / Assistente de Marketing ou Comunicação para desenvolver minha experiência profissional e acadêmica identificando e satisfazendo às necessidades do cliente de forma lucrativa para os negócios.

Experiências Profissionais

Cia do Tio João Gastronomia e Eventos – Gerente - 07/2012 a 06/2020

Colaboração para transformar um pequeno negócio familiar em uma referência no segmento;

Redesign da marca, site otimizado (SEO) com orçamento online, Google/Facebook Ads e outras estratégias de Marketing e Publicidade para impulsionar o crescimento;

Implementação de métricas/KPIs, desenvolvimento de personas, analise do comportamento de consumo, mercado e concorrência que resultaram na alteração de alguns serviços e estratégias de relacionamento com clientes (CRM);

NPS (Net Promoter Score) superior a +80 conquistado com melhorias no produto, logística, atendimento e pós-venda.

Organização dos processos produtivos, comerciais e financeiros gerando aumento das vendas e diminuição dos custos;

Aplicação de métodos criativos para motivação, feedback e também seleção/treinamento de novos colaboradores (200 externos);

Quitação do endividamento que reabilitou o crédito e possibilitou o pagamento em dia dos salários, contribuições e fornecedores;

Busca de novos fornecedores, cotações e negociações visando opções alternativas;

Gestão de contas a pagar/receber, Supervisão da análise cadastral dos clientes PF e PJ;

Suporte de TI e Telefonia do escritório.

Facta Empréstimos – Gestor de Informações - 06/2008 a 08/2011

Idealização de robôs que realizavam tarefas antes executadas por até 10 colaboradores;

Treinamento sobre roteiros operacionais para novos colaboradores e corretores;

Planejamento de site para corretores e colaboradores que tornou-se referência para o mercado de empréstimos;

Fundação do setor de Gestão da Informação que auxilia os setores de produção e comercial;

Desenvolvimento de métodos criativos para divulgação de normativas operacionais.

Auxilio no projeto de elaboração do Software de gestão (ERP/CRM).

Facta Empréstimos – Analista de Crédito - 05/2006 a 06/2008

Desenvolvimento de planilhas do Excel (avançado) que automatizavam cálculos complexos;

Análise de documentos, cálculos e contratos de financiamentos;

Atendimento de corretores (clientes) e bancos;

Auxílio no suporte de TI.

Facta Empréstimos - Aux. Administrativo (estágio) - 05/2005 a 05/2006

Preenchimento de contratos e organização de arquivos.

Portonovo Empreendimentos e Construções – Aux. de Compras (estágio) - 05/2002 a 01/2003

Solução criativa para economia de 500 horas anuais de trabalho nos processos;

Elaboração de Ordens de Compra;

Cadastro de fornecedores:

Desenvolvimento de planilhas;

Auxílio no suporte de TI.

Flora e Bazar Ifá - Vendedor - 02/1999 a 12/2001

Atendimento de clientes e organização do estoque;

Cursos e Workshops

- Oracle Lógica de Programação, Front-end, Java e Empreendedorismo previsão 05/2021
- PUCRS Competências Profissionais, Emocionais e Tecnológicas para Tempos de Mudança 2020
- Sebrae Marketing Digital (Módulo 1 e 2) 2020
- Sebrae A Liderança na Gestão de Equipes 2020
- Sebrae Liderança: Como Desenvolver Times de Alta Performance 2020
- CDL Porto Alegre Design Thinking para o Varejo 2019
- Prefeitura de Porto Alegre Empreendedorismo 2019
- Prof. Andresan Português Extensivo 2010
- Instituto Sto. Agostinho Eletricista Instalador Predial de Baixa Tensão 2003

Voluntariado

Casas de Acolhimento da Fasc (12/2015 a 12/2019)

Realização de festas (Dia da Criança, Natal, Páscoa, Junina...) para crianças e adolescentes órfãos ou que judicialmente sua guarda foi retirada dos pais.

